【裁判字號】    89,訴,2340
【裁判日期】    900111
【裁判案由】    毒品危害防制條例
【裁判全文】
臺灣臺中地方法院刑事判決                        八十九年度訴字第二三四號
    公  訴  人  台灣台中地方法院檢察署檢察官
    被      告  甲○○
右列被告因違反毒品危害防制條例案件，經檢察官提起公訴（八十九年度偵字第一五
三五一號），本院判決如左：
    主    文
甲○○轉讓第二級毒品，處有期徒刑捌月。扣案之安非他命壹小包（實際毛重零點陸
陸公克、淨重零點伍壹公克、驗餘淨重零點肆捌公克）及殘留安非他命成分之吸食器
壹支，均沒收銷燬之。
    事    實
一、甲○○基於轉讓第二級毒品安非他命之犯意，於民國八十九年九月十七日下午九
    時許，在其位於台中縣大里市○○路一一五巷四五號之租屋處，將案外人丙○○
    寄放在其上開住處，由其持有之第二級毒品安非他命一小包（實際毛重零點六六
    公克、驗餘淨重零點四八公克）無償轉讓予乙○○，以供施用。嗣為警於同日下
    午十一時二十分許，在上址查獲甲○○及乙○○，始知上情，並扣得丙○○所有
    暫放於甲○○上開住處之安非他命三包（分別毛重二點七二公克、驗餘淨重二點
    四五公克；毛重零點四九公克、驗餘淨重零點三六公克；毛重零點七九公克、驗
    餘淨重零點五六公克）（甲○○另涉嫌持有丙○○所交寄之上開安非他命部分，
    應由檢察官另行處理）及甲○○所有之行動電話一支與分裝袋一包，以及甲○○
    所有，提供予乙○○施用上開安非他命所用，其內殘留安非他命成分之吸食器一
    支，並自乙○○身上查獲上開由甲○○轉讓予乙○○施用之安非他命一小包。
二、案經台中市警察局移送台灣台中地方法院檢察署檢察官偵查起訴。
    理    由
一、訊據被告甲○○固坦承其確於上開時、地為警查獲，並扣得上開物品等情不諱，
    惟仍矢口否認其有轉讓第二級毒品安非他命予乙○○之犯行，辯稱：扣案之安非
    他命均係丙○○所有，非其所有，其未曾交付安非他命予乙○○施用云云。惟查
    上開事實，業據被告甲○○於檢察官偵查中及八十九年十月三日本院調查中供述
    詳實，且分別核與證人乙○○及丙○○證述之情節相符，並有甲○○無償轉讓予
    乙○○施用之上開安非他命一小包以及甲○○所有，供予乙○○施用上開安非他
    命，其內殘留安非他命成分之吸食器一支扣案足憑，應認為實，是被告甲○○事
    後所辯上情，顯係卸責推諉之詞，委無足採。另扣案之安非他命共四包，經送檢
    驗之結果確係第二級毒品安非他命，分別毛重二點七二公克、驗餘淨重二點四五
    公克；毛重零點四九公克、驗餘淨重零點三六公克；毛重零點七九公克、驗餘淨
    重零點五六公克；及實際毛重零點六六公克、驗餘淨重零點四八公克；且扣案之
    吸食器一支，確實殘留安非他命成分等情，有內政部警政署刑事警察局鑑驗通知
    書二紙附卷足參，亦堪認屬實。是本件事證明確，被告上開犯行，洵堪認定。
二、核被告甲○○所為，係犯毒品危害防制條例第八條第二項之轉讓第二級毒品安非
    他命罪。其因轉讓上開安非他命而持有安非他命之低度行為，應為轉讓安非他命
    之高度行為所吸收，不另論罪。爰審酌被告之品行、犯罪動機、目的、手段、所
    生危害、轉讓之次數及數量、犯罪後之態度等一切情狀，量處如主文所示之刑。
    扣案之毒品安非他命一小包（實際毛重零點陸陸公克、淨重零點伍壹公克、驗餘
    淨重零點肆捌公克）及殘留安非他命成分之吸食器一支，均係毒品危害防制條例
    第二條第二項第二款規定之第二級毒品，依同條例第十一條第二項之規定不得持
    有，為違禁物，均應依同條例第十八條第一項前段之規定，沒收銷燬之。至扣案
    之安非他命三小包（分別毛重二點七二公克、驗餘淨重二點四五公克；毛重零點
    四九公克、驗餘淨重零點三六公克；毛重零點七九公克、驗餘淨重零點五六公克
    ），雖均係違禁物，然既係丙○○所有，非被告甲○○所有，業據被告供承在卷
    ，且有證人乙○○及丙○○證述詳實，而復無證據足證係被告甲○○供本件轉讓
    犯行所用或預備之物，則應係案外人丙○○是否涉嫌非法持有安非他命犯行之證
    據，而核與本案無涉，自不宜於本案中併予宣告沒收，附此敘明。另行動電話一
    支與分裝袋一包，雖係被告甲○○所有，業據被告供承在卷，然既非屬違禁物，
    復查無證據足認係被告甲○○上開犯行所用或預備之物，爰不另為沒收之諭知，
    附此敘明。
據上論斷，應依刑事訴訟法第二百九十九條第一項前段，毒品危害防制條例第八條第
二項、第十八條第一項前段，判決如主文。
中      華      民      國    九十    年      一      月    十一        日
                                台灣台中地方法院刑事第六庭
                                    法  官  許  惠  瑜
右正本證明與原本無異。
如不服本判決，應於判決送達後十日內向本院提出上訴狀，上訴於臺灣高等法院臺中
分院( 須附繕本 )。
                                    書記官
中      華      民      國    九十    年      一      月    十二        日


司法院資訊處製作；財團法人民間司法改革基金會備份。
